【裁判字號】    99,交聲,2859
【裁判日期】    991105
【裁判案由】    聲明異議
【裁判全文】
臺灣高雄地方法院交通事件裁定        99年度交聲字第2858號
原處分機關  高雄市政府交通局
異  議  人  甲○○
上列異議人即受處分人因違反道路交通管理處罰條例案件，對於
高雄市政府交通局民國99年10月4 日所為之高市交裁字第裁32-B
00000000號裁決及99年10月6 日所為之高市交裁字第裁32-B0000
0000號裁決均聲明異議，本院裁定如下：
    主  文
異議均駁回。
    理  由
一、原處分意旨略以：異議人即受處分人甲○○（下稱異議人）
    所有車牌號碼為DG-2356 號自用小客車（下稱系爭汽車），
    於民國99年7 月5 日下午6 時51分（原裁決書誤載為99年7
    月6 日，惟依行政程序法第101 條之規定，尚不影響本案違
    規事實，且經原處分機關於移送書中加以更正說明）及99年
    9 月15日晚上8 時57分許，分別在高雄市○○○路、南華路
    口」及「六合一路180 巷口、七賢一路口」2 處交岔路口10
    公尺內違規停車，為警依法舉發並拖吊，因認異議人確有在
    禁止臨時停車處所停車之違規行為，分於99年10月4 日及6
    日依道路交通管理處罰條例第56條第1 項第1 款規定裁處異
    議人罰鍰新臺幣（下同）各900 元。
二、異議意旨略以：市區道路可否臨時停車，均應以道路地面是
    否劃有紅線或豎立禁止停車標誌為準，不宜以警方主觀認定
    逕行裁罰。又「六合一路180 巷口、七賢一路口」之交岔路
    口10公尺內設有機車停車位，若系爭汽車之停放位置不能停
    車，為何就可設立機車停車位？原處分顯然有誤，爰聲明異
    議請求撤銷原處分。
三、按交岔路口、公共汽車招呼站10公尺內、消防栓、消防車出
    入口5 公尺內不得臨時停車，禁止臨時停車處所不得停車。
    ，道路交通安全規則第111 條第1 項第2 款、第112 條第1
    項第1 款定有明文；又汽車駕駛人在禁止臨時停車處所停車
    ，處600 元以上1200元以下罰鍰；又汽車駕駛人有違規停車
    而駕駛人不在場之情形，當場不能或不宜攔截掣單舉發者，
    得對汽車所有人逕行舉發處罰；交通勤務警察、依法令執行
    交通稽查任務人員或交通助理人員，應責令汽車駕駛人將車
    移置適當處所；如汽車駕駛人不予移置或不在車內時，得由
    該交通勤務警察、依法令執行交通稽查任務人員或交通助理
    人員為之。道路交通管理處罰條例第7 條之2 第1 項第4 款
    、第56條第1 項第1 款、第3 項亦有明文。
四、經查：
 1、異議人對於前揭時地，系爭汽車停放在「七賢路、南華路口
    」及「六合一路180 巷口、七賢一路口」2 處交岔路口10公
    尺內之地點，而為警開單舉發並拖吊等情並不爭執，且有高
    雄市政府警察局高市警交字第B00000000 號、第B00000000
    號舉發違反道路交通管理事件通知單各1 紙、現場採證照片
    共14張在卷可佐，堪信為真實。
 2、雖異議人辯稱市區道路可否臨時停車，均應以道路地面是否
    劃有紅線或豎立禁止停車標誌為準，不宜以警方主觀認定逕
    行裁罰云云，惟按交岔路口10公尺內禁止臨時停車，道路交
    通安全規則第111 條第1 項第2 款、第112 條第1 項第1 款
    已有明文詳如前載，而異議人既依法取得駕照，對於道路交
    通法規自無諉為不知之理。又異議人既然確有將系爭汽車停
    放在交岔路口10公尺內之地點，即已該當在禁止臨時停車處
    所停車之違規，縱該處未劃置紅線或設置禁止停車標誌，仍
    不足解免渠之違規行為，是渠所辯，無非個人曲解法令之詞
    ，顯不足採。此外，依卷附警方採證照片觀之，警方將系爭
    汽車停放位置均清楚拍攝，且該些停放地點亦確屬交岔路口
    10 公 尺內，甚至異議人於99年7 月5 日下午6 時51分該次
    違規，係將系爭汽車停放在機器腳踏車停等區線內，而機器
    腳踏車停等區線是用以指示汽缸總排氣量未滿550 立方公分
    之機器腳踏車駕駛人於紅燈亮時行駛停等之範圍，其他車種
    不得在停等區內停留，亦經道路交通標誌標線號誌設置規則
    第174 條之2 規定甚明，顯然警方舉發本件違規及拖吊有所
    憑據，非如異議人所辯，益徵渠上開辯詞無非卸責之詞，毫
    無可信。
 3、至於「六合一路180 巷口、七賢一路口」之交岔路口10公尺
    內設有機車停車位乙節，固有前開警方採證照片可憑，堪信
    為真，然此與異議人是否有在禁止臨時停車處所停車之違規
    行為無涉，尚不能以該交岔路口10公尺內設有機車停車位就
    推翻異議人確有在「六合一路180 巷口、七賢一路口」之交
    岔路口10公尺內禁止臨時停車處所停車之違規行為。況機車
    停車位是主管機關依其行政權限所設置，非本院所能置喙，
    是異議人就此所辯，同屬無稽。
五、綜上所述，本件事證明確，異議人違規事實均堪以認定。原
    處分機關認為異議人違規事實明確，爰均依道路交通管理處
    罰條例第56條第1 項第1 款及違反道路交通管理事件統一裁
    罰基準及處理細則之規定，就異議人於前揭時地，有「在禁
    止臨時停車處所停車」之違規事實而各裁處罰鍰900 元，共
    計1,800 元，經核於法並無不當，從而，本件異議均無理由
    ，均應予駁回。
據上論斷，應依道路交通案件處理辦法第19條，裁定如主文。
中    華    民    國    99    年    11    月    5     日
                  交通法庭法  官  余銘軒
 以上正本證明與原本無異。
如不服本裁定，應於收受送達後5 日內向本院提出抗告狀。
中    華    民    國    99    年    11    月    8     日
                          書記官  吳書逸

司法院資訊處製作；財團法人民間司法改革基金會備份。
